【裁判字號】    97,抗,38
【裁判日期】    970411
【裁判案由】    聲請具保停止羈押
【裁判全文】
臺灣高等法院花蓮分院刑事裁定            97年度抗字第38號
抗  告  人
即  被  告   甲○○
上列抗告人即被告因違反貪污治罪條例案件，不服臺灣花蓮地方
法院民國97年3月18日97年度聲字第63號所為駁回聲請具保停止
羈押之裁定，本院裁定如下：
    主  文
原裁定撤銷，發回臺灣花蓮地方法院。
    理  由
一、本件抗告人即被告（下稱抗告人）甲○○因違反貪污治罪條
    例案件，前經臺灣花蓮地方法院以抗告人涉犯最輕本刑5 年
    以上有期徒刑之罪，且犯罪嫌疑重大，認有羈押必要，合於
    刑事訴訟法第101條第1項第2款、第3款規定，而予羈押在案
    ，並自民國97年3月28日起延長羈押。
二、抗告意旨略以：原裁定認定被告有延長羈押必要，無非以被
    告所犯為5年以上有期徒刑之重罪，為其唯一理由，並無具
    體指出被告有逃亡或逃亡之虞，或有事實足認被告有湮滅、
    偽造、變造證據或勾串共犯或證人之情事，且是否有「非予
    以羈押，顯難進行追訴、審判或執行者」之羈押必要性，原
    裁定隻字未提，是不符羈押之法定要件，並違反無罪推定原
    則及比例原則。且共同被告吳勝連、張治國、張懷文等所涉
    犯之罪，亦同屬5年以上有期徒刑之罪，惟卻未予羈押，亦
    未敘明理由，有違平等原則。是原法院乃濫行羈押，請求撤
    銷原裁定，發回更行裁定等語。
三、經查：
  (一)按羈押被告，除須有刑事訴訟法第101條第1項前段或第101
    條之1第1項前段規定之羈押原因及被告犯罪嫌疑重大外，尚
    須於客觀上有「非予羈押顯難進行追訴、審判或執行者」，
    而有羈押之必要者，始與法律規定之羈押要件相符合。（參
    照最高法院96年度台抗字第139號裁判要旨）
  (二)本件原裁定以抗告人涉犯5年以上有期徒刑之重罪，且犯罪
    嫌疑重大之准予羈押之情事仍存在，而裁定延長羈押，固非
    無見。惟本案相關證人及同案被告業經檢察官偵訊，已無串
    證之虞，為原裁定所是認，則案件晦暗不明之危險已不存在
    。且抗告人於原法院為延長羈押裁定時，是否並有事實足認
    其有逃亡之虞，而客觀上有羈押之必要，原裁定未置一詞。
    再者，同涉犯5年以上有期徒刑重罪之其他被告均未予羈押
    ，抗告人卻予羈押，原審未敘明所憑理由，自難謂無理由不
    備之違誤，抗告意旨為此指摘原裁定不當，尚非全無理由，
    應由本院將原裁定撤銷，由原法院更為適法之裁定。
四、據上論結，應依刑事訴訟法第413條，裁定如主文。
中    華    民    國    97    年    4    月    11    日
                          刑事庭審判長法  官  謝志揚
                                      法  官  賴淳良
                                      法  官  劉雪惠
以上正本證明與原本無異。
本件不得再抗告。
                                      書記官  李德霞
中    華    民    國    97    年    4    月    11    日


司法院資訊處製作；財團法人民間司法改革基金會備份。
